pt-BR: Solado tipo de travas: Travas em lâmina; Solado liso; Placa híbrida; Travas de metal; Travas moldadas; Travas removíveis; Garras de borracha; Travas para society; Outros
sk-SK: Typ štupľov na podrážke: Čepieľkové kolíky; Plochá podrážka; Hybridná platňa; Kovové hroty; Lisované kolíky; Vymeniteľné kolíky; Gumené výstupky; Turfy; Iné
sv: Typ av sulklackar: Bladdobbar; Platt yttersula; Hybridplatta; Metallspikar; Gjutna dobbar; Utbytbara dobbar; Gummidobbar; Turfdobbar; Övrigt
tr: Dış taban krampon tipi: Bıçak çiviler; Düz dış taban; Hibrit plaka; Metal çiviler; Kalıplı çiviler; Çıkarılabilir krampon çivileri; Kauçuk çıkıntılar; Çim krampon çıkıntıları; Diğer
th: ประเภทปุ่มสตั๊ดที่พื้นรองเท้า: ปุ่มสตั๊ดแบบใบมีด; พื้นรองเท้าแบบเรียบ; แผ่นพื้นรองเท้าแบบไฮบริด; สไปค์โลหะ; ปุ่มสตั๊ดแบบหล่อ; ปุ่มสตั๊ดถอดได้; ดอกยาง; ปุ่มหญ้าเทียม; อื่นๆ
hr-HR: Vrsta čepa na potplatu: Čepovi u obliku oštrice; Ravni potplat; Hibridna ploča; Metalni čavlići; Lijevani čepovi; Odvojivi čepovi; Gumeni utori; Čepovi za umjetnu travu; Ostalo
ja: アウトソールスタッドタイプ: ブレードスタッド; フラットアウトソール; ハイブリッドプレート; 金属スパイク; 固定式スタッド; 取替式スタッド; ラバーラグ; ターフスタッド; その他
pl: Rodzaj podeszwy zewnętrznej: Korki płaskie (lanki); Płaska podeszwa zewnętrzna; Płyta hybrydowa; Metalowe kolce; Korki odlewane; Wymienne korki; Gumowe wypustki; Koreczki (turfy); Inne
nb: Yttersåles knottype: Avlange knotter; Flat yttersåle; Hybridplate; Metallpigger; Støpte knotter; Utskiftbare knotter; Gummiknotter; Turf-knotter; Annet
en: Outsole stud type: Bladed cleats; Flat outsole; Hybrid plate; Metal spikes; Molded cleats; Removable studs; Rubber lugs; Turf nubs; Other
it: Tipo di tacchetto della suola: Tacchetti lamellari; Suola piatta; Piastra ibrida; Tacchetti in metallo; Tacchetti sagomati; Tacchetti rimovibili; Tasselli in gomma; Tacchetti da turf; Altro
bg-BG: Тип на шиповете на външната подметка: Бутони тип ножчета; Плоска подметка; Хибридна пластина; Метални шипове; Лети бутони; Сменяеми бутони; Гумени грайфери; Бутони за изкуствена трева; Друго
ru: Тип шипов подошвы: Пластинчатые шипы; Плоская подошва; Гибридная пластина; Металлические шипы; Литая шиповка; Съемные шипы; Резиновые протекторы; Шипы для искусственного газона; Другое
da: Knoptype på ydersål: Aflange knopper; Flad ydersål; Hybridplade; Metalpigge; Støbte knopper; Udskiftelige knopper; Gummiknopper; Turf-knopper; Andet
cs: Typ kolíků na podrážce: Lisovky s podélnými kolíky; Plochá podrážka; Hybridní deska; Kovové hroty; Lisované kolíky; Vyměnitelné kolíky; Gumové výstupky; Turfové kolíky (turfy); Ostatní
sl-SI: Vrsta čepov zunanjega podplata: Lamelni čepi; Raven podplat; Hibridna plošča; Kovinske konice; Vliti čepi; Odstranljivi čepi; Gumijasti čepki; Čepi za umetno travo; Drugo
zh-TW: 外底鞋釘類型: 刀片型鞋釘; 平底; 混合鞋底; 金屬釘; 模製鞋釘; 可拆卸鞋釘; 橡膠凸紋; 碎釘; 其他
ko: 밑창 스터드 유형: 블레이드 클리트; 플랫 아웃솔; 하이브리드 플레이트; 메탈 스파이크; 몰딩 클리트; 탈착식 스터드; 러버 러그; 터프 놉; 기타
vi: Loại đinh tán đế ngoài: Đinh dẹt; Đế ngoài phẳng; Đế đinh lai; Đinh kim loại; Đinh đúc; Đinh có thể tháo rời; Gai cao su; Gai sân cỏ nhân tạo; Khác
ro-RO: Tip de crampoane pentru talpa exterioară: Crampoane lamelare; Talpă exterioară plată; Placă hibrid; Crampoane metalice; Crampoane turnate; Crampoane detașabile; Caneluri din cauciuc; Crampoane pentru gazon artificial; Altele
el: Τύπος εξωτερικής σόλας με καρφίτσα: Πλακέ τάπες; Επίπεδη σόλα; Υβριδική πλάκα; Μεταλλικά καρφιά; Χυτές τάπες; Αφαιρούμενες τάπες; Προεξοχές από καουτσούκ; Τάπες για τεχνητό χλοοτάπητα; Άλλο
hu: Külsőtalp-stopli típusa: Pengés stoplik; Lapos talp; Hibrid talplemez; Fém tüskék; Öntött stoplik; Cserélhető stoplik; Gumi bordák; Turf stoplik; Egyéb
lt-LT: Pado dyglių tipas: Pailgi dygliukai; Plokščias padas; Hibridinė plokštelė; Metaliniai vinukai; Lieti dygliukai; Išimami dygliukai; Guminiai rumbeliai; Trumpi dygliukai dangai; Kita
zh-CN: 外底鞋钉类型: 刀钉; 平底; 混合鞋钉底盘; 金属钉; 模压鞋钉; 可拆卸鞋钉; 橡胶凸耳; 碎钉橡胶底; 其他
fr: Type de crampons de la semelle extérieure: Crampons lamelles; Semelle plate; Plaque hybride; Pointes en métal; Crampons moulés; Crampons amovibles; Crampons en caoutchouc; Picots pour gazon synthétique; Autre
de: Typ der Außensohlenstollen: Klingenstollen; Flache Außensohle; Hybrid-Platte; Metall-Spikes; Geformte Stollen; Wechselstollen; Gummistollen; Turf-Noppen; Sonstige
es: Tipo de tapones de la suela: Tacos de cuchilla; Suela plana; Placa híbrida; Pinchos de metal; Tacos moldeados; Tacos extraíbles; Tacos de goma; Tacos para césped artificial; Otro
fi: Ulkopohjan nappulatyyppi: Lamellinappulat; Tasainen ulkopohja; Hybridipohja; Metallipiikit; Valetut nappulat; Vaihdettavat nappulat; Kumiset nappulat; Tekonurminappulat; Muu
pt-PT: Tipo de bloqueio da sola: Pitões em lâmina; Sola plana; Placa híbrida; Picos de metal; Pitões moldados; Pitões amovíveis; Saliências de borracha; Pitões para relvado sintético; Outro
nl: Buitenzool noppen type: Bladnoppen; Platte buitenzool; Hybride plaat; Metalen spikes; Gegoten noppen; Schroefnoppen; Rubberen profielnoppen; Turfnoppen; Overige